臺灣高等法院民事裁定
109年度重上字第559號
上  訴  人  連偉宏  
法定代理人  連貝丰  
訴訟代理人  許進德律師
            許峻鳴律師
上  訴  人  連尚嘉  
            連肇宏  
            簡淑紫  
共      同
訴訟代理人  劉大正律師
上列當事人間請求塗銷所有權移轉登記等事件，上訴人連偉宏聲
請退還裁判費，本院裁定如下：
    主  文
上訴人連偉宏溢繳之第一審裁判費新臺幣貳萬玖仟陸佰零壹元應
予返還。
    理  由
一、按訴訟費用如有溢收情事者，法院應依聲請並得依職權以裁
    定返還之，民事訴訟法第77條之26第1項定有明文。
二、次按計算上訴利益，準用關於計算訴訟標的價額之規定，為
    民事訴訟法第466條第4項所明定。又核定訴訟標的之價額，
    以起訴時之交易價額為準；以一訴主張數項標的者，其價額
    合併計算之；以一訴附帶請求其孳息、損害賠償、違約金或
    費用者，不併算其價額，同法第77條之1第2項、第77條之2
    分別定有明文。所謂以一訴附帶請求，指凡是附帶請求與主
    位請求間有主從、依附或牽連關係者，即有該條項規定之適
    用（最高法院101年度台簡抗字第9號裁定參照）。
三、查上訴人連偉宏於原審起訴請求：㈠先位之訴：①上訴人連尚
    嘉（下稱連尚嘉）應將新北市○○區○○段○000地號土地（下稱
    系爭土地）應有部分1/4及其地上1956建號房屋（門牌號碼
    新北市○○區○○路000巷00號2樓，下稱系爭房屋，並與系爭土
    地應有部分1/4合稱系爭房地）權利範圍全部，於民國98年5
    月22日經新北市新莊地政事務所以買賣為登記原因，而由連
    偉宏登記予連尚嘉之所有權移轉登記塗銷。②連尚嘉應給付
    連偉宏新臺幣（下同）300萬元，及自起訴狀繕本送達翌日
    起至清償日止，按週年利率5%計算之利息。③連尚嘉、上訴
    人連肇宏、簡淑紫（下稱連肇宏、簡淑紫，與連尚嘉合稱連
    尚嘉等3人）應將系爭房屋騰空遷讓交還連偉宏，並共同給
    付連偉宏724,848元，及自起訴狀繕本送達翌日起至清償日
    止，按週年利率5%計算之利息。④連尚嘉等3人應共同自108
    年2月起至交還系爭房屋為止，按月給付連偉宏13,382元。㈡
    備位之訴：①連尚嘉應將坐落系爭土地應有部分1/4及系爭房
    屋所有權移轉登記予連偉宏。②連尚嘉應給付連偉宏300萬元
    ，及自起訴狀繕本送達翌日起至清償日止，按週年利率5%計
    算之利息。就先位之訴②、③、④之金錢給付部分為主位請求
    之附帶請求，不併算其價額，是本件上訴人起訴之訴訟標的
    價額，應以系爭房地起訴時之交易價額7,080,021元計算（
    見原審卷㈡第19-21頁補費裁定），應徵第一審裁判費71,191
    元。連偉宏於原審已繳納第一審裁判費100,792元（見原審
    卷㈡第11頁），溢繳裁判費29,601元（100,792－71,191＝29,6
    01），其聲請退還前述溢繳之裁判費，核屬有據，應予准許
    。
四、爰裁定如主文。
中　　華　　民　　國　　110 　年　　5 　　月　　31　　日
                  民事第十一庭  
                      審判長法  官  李慈惠
                            法  官  趙雪瑛
                            法  官  陳婷玉
正本係照原本作成。
不得抗告。
中　　華　　民　　國　　110 　年　　6 　　月　　1 　　日
                            書記官  張永中